臺灣板橋地方法院刑事判決　　　　　　　96年度訴字第2760號
公　訴　人　臺灣板橋地方法院檢察署檢察官
被　　　告　甲○○
　　　　　　　　　　　號
上列被告因違反毒品危害防制條例案件，經檢察官提起公訴（九
十六年度毒偵字第五○三七號），被告於準備程序中對被訴事實
為認罪之陳述，本院合議庭裁定由受命法官獨任行簡式審判程序
，判決如下：
    主  文
甲○○施用第一級毒品，處有期徒刑拾月，減為有期徒刑伍月，
扣案之第一級毒品海洛因肆包（合計淨重貳點貳柒公克）沒收併
銷燬之、注射針筒貳支、分裝杓貳支均沒收；又施用第二級毒品
，處有期徒刑伍月，減為有期徒刑貳月又拾伍日，扣案之吸食燈
泡貳個沒收。應執行有期徒刑柒月。扣案之第一級毒品海洛因肆
包（合計淨重貳點貳柒公克）沒收併銷燬之、注射針筒貳支、分
裝杓貳支、吸食燈泡貳個均沒收。
    事  實
一、甲○○曾因施用毒品案件，經臺灣臺中地方法院以九十二年
    度毒聲字第一七二○號裁定送觀察勒戒，認有繼續施用毒品
    傾向，經該院以九十二度毒聲字第二三六○號裁定令入戒治
    處所施以強制戒治，於民國九十三年九月十日戒治期滿執行
    完畢，由臺灣臺中地方法院於九十三年十二月十四日以九十
    三年度戒毒偵字第三○○號不起訴處分確定。竟仍不知悔改
    ，於強制戒治執行完畢釋放五年內，明知海洛因、甲基安非
    他命經毒品危害防制條例列為第一級、第二級毒品，不得施
    用、持有，於九十六年二月十一日三時許在臺北縣三重市○
    ○○路一九三巷七號二樓內，將海洛因摻水放入針筒後注射
    至體內，施用第一級毒品一次，並將甲基安非他命置放於吸
    食器內，下以火燒烤，施用第二級毒品一次，為警於同日二
    十一時十分許，在上址查獲，扣得其所有供施用之第一級毒
    品海洛因四包（合計淨重二點二七公克）、分裝杓二支、注
    射針筒二支及供施用第二級毒品所用之吸食燈泡二個。
二、案經台北縣政府警察局永和分局報請臺灣板橋地方法院檢察
    署檢察官偵查起訴。
    理  由
一、訊據被告甲○○對於施用第一級毒品、第二級毒品之犯行坦
    承不諱，查獲時採渠尿液送檢驗結果，分別呈海洛因代謝物
    嗎啡陽性、甲基安非他命陽性反應，有卷附之臺灣檢驗科技
    股份有限公司濫用藥物尿液檢驗報告一紙可憑，扣案之白粉
    四包，均含第一級第六項毒品海洛因成分，合計淨重二點二
    七公克，有法務部調查局九十六年三月十二日調科壹字第○
    九六二三○二○八○○號鑑定書可佐，復有注射針筒二支、
    分裝杓二支、吸食燈泡二個可證，被告自白核與事實相符，
    事證已甚明確，其犯行堪以認定。被告曾因施用毒品案件，
    經臺灣臺中地方法院以九十二年度毒聲字第一二七○號裁定
    送觀察勒戒，認有繼續施用毒品傾向，經該院以九十二度毒
    聲字第二三六○號裁定令入戒治處所施以強制戒治，於九十
    三年九月十日戒治期滿執行完畢，由臺灣臺中地方法院於九
    十三年十二月十四日以九十三年度戒毒偵字第○○三號不起
    訴處分確定。被告於強制戒治執行完畢釋放後五年內再犯本
    件施用毒品犯行，洵堪認定。
二、海洛因、甲基安非他命經毒品危害防制條例列為第一級、第
    二級毒品，不得施用、持有，核被告所為，係犯毒品危害防
    制條例第十條第一項之施用第一級毒品罪、同條第二項施用
    第二級毒品罪。被告施用前持有毒品之低度行為，均應為施
    用之高度行為所吸收，不另論罪。被告所犯上開二罪，犯意
    個別、行為互殊，應分論併罰。爰審酌被告前經觀察、勒戒
    、強制戒治執行完畢釋放後，猶萌施用毒品犯意漠視法令之
    禁制，恣意濫用毒品，惟尚知坦承犯行，兼衡其施用毒品種
    類、手段、被告現於八里療養院接受美沙冬治療等一切情狀
    ，分別量處如主文所示之刑，並定其應執行之刑；又被告犯
    罪時間在九十六年四月二十四日前，所犯施用毒品罪，不在
    限制減刑之列，依中華民國九十六年罪犯減刑條例條例第二
    條第一項第三款規定減輕至二分之一。扣案之海洛因四包，
    為查獲之第一級毒品，應依毒品危害防制條例第十八條第一
    項前段沒收銷燬之（包裝上開毒品之包裝袋，其與毒品於物
    理外觀上附合而難予析離，且如強予析離至完全無殘渣留存
    ，將耗費相當之時間、人力與經費，於經濟上顯無實益，是
    依社會一般通念，堪認該包裝袋已與查獲之毒品結合成為一
    體而無從強加析離，是上開毒品既屬毒品危害防制條例十八
    條第一項前段所規定之違禁物，其外包裝袋自亦應併予沒收
    銷燬之，附此敘明）。至於注射針筒二支、分裝杓二支；吸
    食燈泡二個，分別為施用第一級毒品、第二級毒品所用之物
    ，且非專供施用毒品之器具，依刑法第三十八條第一項第二
    款規定宣告沒收。
三、末按除被告所犯為死刑、無期徒刑、最輕本刑為三年以上有
    期徒刑之罪或高等法院管轄第一審案件者外，於前條第一項
    程序進行中，被告先就被訴事實為有罪之陳述時，審判長得
    告知被告簡式審判程序之旨，並聽取當事人、代理人、辯護
    人及輔佐人之意見後，裁定進行簡式審判程序，刑事訴訟法
    第二百七十三條之一第一項定有明文。查本件被告所犯，法
    定本刑非最輕本刑為三年以上有期徒刑之罪，且被告就被訴
    事實為有罪之陳述，經告知被告簡式審判程序之旨，被告及
    公訴人對於本件改依簡式審判程序審理亦均表示無意見，是
    本院即依前揭刑事訴訟法規定，裁定本件進行簡式審判程序
    ，附此敘明。
據上論斷，應依刑事訴訟法第二百七十三條之一第一項、第二百
九十九條第一項前段，毒品危害防制條例第十條第一項、第二項
、第十八條第一項前段、第二十三條第二項，刑法第十一條前段
、第五十一條第五款、第三十八條第一項第二款，中華民國九十
六年罪犯減刑條例第二條第一項第三款、第七條，判決如主文。
本案經檢察官張瑞娟到庭執行職務。
中　　華　　民　　國　　96　　年　　9 　　月　　14　　日
                  刑事第八庭    法　官  絲鈺雲
以上正本證明與原本無異
如不服本判決應於送達後10日內向本院提出上訴狀
                                書記官  蔡美如
中　　華　　民　　國　　96　　年　　9 　　月　　17　　日
毒品危害防制條例第十條
施用第一級毒品者，處六月以上五年以下有期徒刑。
施用第二級毒品者，處三年以下有期徒刑。
